臺灣嘉義地方法院民事判決
110年度嘉簡字第420號
原      告  聯邦商業銀行股份有限公司


法定代理人  李憲章  
訴訟代理人  張壯吉  
            吳棋笙  
被      告  古紹中  

上列當事人間清償債務事件，在民國110年8月2日言詞辯論終結
，本院判決如下：
    主      文
被告應該給付原告新臺幣（下同）103,647元，以及其中99,790
元(一)從民國110年4月23日起到清償日止，按照年息百分之15計
算的利息；(二)與一期違約金500元。
訴訟費用1,110元由被告負擔。
本判決可以假執行。
    事實及理由
一、被告經合法通知，沒有在言詞辯論期日到場，本件也沒有民
    事訴訟法第386條各款規定的情形，因此，本院依照原告的
    聲請，在只有原告一方到場辯論的情形下作成判決。
二、原告主張：
（一）被告前向原告申請國民現金信用卡使用，依約被告得於財
      團法人聯合信用卡處理中心等特約商店記帳消費，但應該
      於次月繳款截止日前向原告清償，逾期即依信用卡約定條
      款第15條，按年息15％計算的利息。但被告自使用信用卡
      到110年4月23日止的持卡期間，還積欠消費款99,790元、
      利息3,457元、違約金400元，被告於110年2月2日繳款5,9
      00元後即沒有依約繳款。
（二）經原告催討後，被告仍沒有處理，因此依照信用卡契約訴
      請被告給付上揭款項等語，並聲明：如主文所示。
三、被告沒有在言詞辯論期日到場或提出書狀做任何爭執。
四、得心證的理由：
    原告主張的事實，已經提出國民旅遊卡白金卡申請書暨約定
    條款、歷史帳單查詢匯出等文書可以證明；又被告經合法的
    通知而沒有於言詞辯論期日到場，也沒有提出任何具體爭執
    ，本院依證據調查的結果，認為原告主張的事實，應該可以
    相信是真實的。因此，原告依據信用卡契約法律關係，請求
    被告給付如主文所示的本金、利息及違約金，為有理由，應
    該准許。
五、本件是就民事訴訟法第427條第1項規定適用簡易程序所為被
    告敗訴的判決，依照同法第389條第1項第3款規定，應該依
    職權宣告假執行。
六、本件訴訟費用，依照民事訴訟法第78條規定，應該由敗訴的
    被告負擔。經查，本件訴訟費用是原告繳納的第一審裁判費
    1,110元，有本院自行收納款項收據可以證明。因此本院一
    併確定被告應該負擔的費用額為1,110元。
中　　華　　民　　國　　110 　年　　8 　　月　　16　　日
                  臺灣嘉義地方法院嘉義簡易庭
                                  法　官　吳芙蓉
以上正本係照原本作成。
如對本判決上訴，須於判決送達後20日內向本庭（嘉義市文化路
308之1號）提出上訴狀（均須按他造當事人之人數附繕本）。
中　　華　　民　　國　　110 　年　　8 　　月　　16　　日
                                  書記官　葉芳如